【裁判字號】    95,抗,1146
【裁判日期】    950816
【裁判案由】    假扣押
【裁判全文】
臺灣高等法院民事裁定                  95年度抗字第1146號
抗  告  人  乙○○
代  理  人  薛銘鴻律師
            林麗芬律師
抗告人因與相對人甲○○間假扣押事件，對於中華民國95年7月
28日臺灣板橋地方法院95年度裁全字第8265號所為裁定提起抗告
，本院裁定如下：
    主  文
原裁定廢棄。
抗告人供擔保新台幣壹佰萬元或同額之國泰世華銀行板橋分行可
轉讓定期存單後，准就相對人所有財產在新台幣參佰萬元範圍內
為假扣押。
相對人甲○○供擔保新台幣參佰萬元後，得免為或撤銷假扣押。
聲請及抗告訴訟費用均由相對人負擔。
    理  由
一、本件原裁定駁回抗告人假扣押之聲請，無非以抗告人所提出
    之匯款單影本乙份固可釋明其請求之原因，惟前開證據並無
    法釋明本件究有何日後不能強制執行或甚難執行之虞之假扣
    押之原因，至其另提出第三人百世光電股份有限公司（下稱
    百世公司）之資產負債表影本，至多僅能證明百世公司之營
    業及財務狀況為何，而無法釋明抗告人對相對人個人之假扣
    押原因存在與否之釋明之用，其聲請不符假扣押之要件，雖
    其陳明願供擔保以代釋明，惟依民事訴訟法第526條第1、2
    項、第523條、第284條規定，其聲請仍於法不合，不予准許
    為由。
二、民事訴訟法第526條第1項固規定假扣押之原因應釋明之，惟
    同條第2項亦明定前項釋明如有不足，而債權人陳明願供擔
    保或法院認為適當者，法院得定相當之擔保，命供擔保後為
    假扣押。查本件抗告人主張其已提出匯款單、百世公司資產
    負債表及公司基本資料，資以釋明相對人於93年9月16日曾
    向抗告人借款新台幣（下同）300萬元，嗣後未獲清償，及
    該公司經營不善，虧損嚴重，相對人財務發生困難，恐日後
    有不能強制執行之虞等情。觀之上開公司基本資料內載相對
    人確為百世公司之董事長，持有股份數為0000000，佔全部
    股份數之百分之六十八，足見相對人為該公司之負責人及最
    大股東，該公司之盈虧自會影響相對人個人之財產甚鉅；而
    依前揭資產負債表顯示，迄94年12月31日止，該公司累計虧
    損金額達00000000元，可證該公司已無償債能力，相對人之
    信用亦受損，且300萬元借款屬鉅款，自出借至今幾達二年
    ，抗告人主張迄未獲償倘屬實，亦見相對人已無能力返還，
    而有日後不能強制執行或甚難執行之虞。況縱認上開證據之
    釋明仍有不足之情事，抗告人既已陳明願供擔保，以補釋明
    之不足，依前揭規定，本院認其假扣押之聲請為適當，洵屬
    有據，應予准許。原裁定未及審酌上開公司基本資料，因而
    駁回抗告人本件之聲請，固無不合。惟抗告人提起抗告後既
    補提百世公司基本資料，堪認其已為相當之釋明。抗告論旨
    指摘原裁定不當，求予廢棄，為有理由。爰酌命抗告人提供
    如主文第二項所示擔保金額後，准就相對人即債務人之財產
    在債權人所主張之債權範圍內，予以假扣押，如相對人預供
    如主文第三項所示擔保金額後，並得免為或撤銷假扣押。
二、依民事訴訟法第492條、第95條、第78條，裁定如主文。
中    華    民    國    95    年    8     月    16    日
                      民事第十二庭
                          審判長法  官  張宗權
                                法  官  陳忠行
                                法  官  陳永昌
正本係照原本作成。
本裁定除以適用法規顯有錯誤為理由，並經本院許可外，不得再
抗告。如提起再抗告，應於收受後10日內委任律師為訴訟代理人
向本院提出再抗告狀。並繳納再抗告費新台幣１千元。
中    華    民    國    95    年    8     月    18    日
                                 書記官  李明昇


司法院資訊處製作；財團法人民間司法改革基金會備份。
